# 陈版长期股权投资准则

提问人：wjcpa9568 时间：2014-12-09 09:24:29
长期股权投资准则指南P31 （ 4 ）， 1 取得日和合并日之间如何理解？
2 不属一揽子交易的，是否就不用按此例？ 非常感谢！

回答人：chenyiwei
这是针对分步交易实现同一控制下合并的情况而言的。以该页例 5 为例，原持有被合并方 25 ％股权，在两次交易的间隔期间（因为不是一揽子交易）按权益法核算，而取得控制权后追溯合并前期报表时是按 65 ％的比例确认权益和损益份额，所以自然要把原先 25 ％股权权益法核算期间确认的损益和其他综合收益等冲回，否则就会产生重复反映的问题。